臺灣新竹地方法院交通裁定　　　　　　 93年度交聲字第236號
移送機關即　交通部公路總局新竹區監理所新竹市監理站
原處分機關
異　議　人　甲○○　男　41歲.
即受處分人
上列異議人因違反道路交通管理處罰條例案件，對交通部公路總
局新竹區監理所新竹市監理站93年11月29日竹監新五字第裁51-E
00000000號所為違反道路交通管理事件裁決處分，聲明異議，本
院裁定如下：
    主  文
原處分撤銷。
甲○○不罰。
    理  由
一、本件原處分機關處分意旨略以：異議人即受處分人甲○○所
    有之5H-4339號自小客車於民國93年10月15日上午8時48分，
    在新竹市○○路○段190巷內為新竹市警察局以竹市警交字第
    E00000000 號舉發違反道路交通管理事件通知單舉發「在劃
    有紅線之路段停車」，嗣異議人於舉發通知單所載應到案日
    期內，向原處分機關表示不服舉發，原處分機關遂向舉發單
    位查證並經新竹市警察局函覆：「經查莊君所有5H-4339 號
    自小客車於93年10月15日在本市○○路○段190巷內在紅線路
    段違規停車，本局員警依道路交通管理處罰條例第56條第 1
    款製單舉發並依頒訂新竹市使用民間拖吊車及保管場地管理
    辦法所規定之拖吊作業程序執行違規拖吊，並無不當」，本
    件既經查核確實，且據採證照片顯示舉發時地不得違規停車
    係清楚易辨，原處分機關乃於同年11月29日，以違反道路交
    通管理處罰條例第56條第1項第1款之規定，裁處受處分人罰
    鍰新臺幣（下同）900元。
二、異議人聲明異議意旨則略以：異議人自93年10月中旬某日起
    將伊所有之5H-4339號自小客車依規定停放於新竹市○○路○
    段190 巷內道路邊白實線內，詎數日後公路機關標線施工單
    位將該處路段改為劃紅線禁停區，而未為任何通知或通告之
    標示，致新竹市警察局交通隊舉發異議人在劃有紅線之路段
    停車，並逕行將上開異議人所有之小客車拖吊至違規車輛保
    管處，嗣異議人不服向原處分機關提出陳述，原處分機關及
    舉發單位之函覆並未就該路段改劃紅線及若伊停車時未違規
    ，惟嗣後該區域改劃紅線禁止停車時，則伊是否仍違規等疑
    問提出說明，是以異議人應係合法停車，爰依法聲明異議，
    並請准將原裁決處分撤銷等語。
三、按違規事實應依證據認定之，無證據不得認定其違規事實；
    又不能證明受處分人違規或其行為不罰者，應諭知不罰之裁
    定，道路交通管理處罰條例第89條準用刑事訴訟法第154 條
    第2 項、第301條第1項，分別定有明文。此外，最高法院40
    年度台上字第86號、30年度上字第816 號判例迭闡釋：「事
    實之認定，應憑證據，如未能發現相當證據，或證據不足以
    證明，自不能以推測或擬制之方法，以為裁判基礎」、「又
    認定不利於被告之事實，須依積極證據，苟積極證據不足為
    不利於被告事實之認定時，即應為有利於被告之認定，更不
    必有何有利之證據」等意旨。
四、訊據異議人固坦認其所有之自小客車在前揭處所停車之事實
    ，然堅決否認有何違反道路交通管理處罰條例規定之行為，
    辯稱：「我停車的時候該處並沒有劃紅線，所以我認為我不
    是在劃有紅線的路段停車，我認為該處是我停車以後才去劃
    紅線」等語（見本院94年1月10日訊問筆錄），經查：
  (一)本件異議人所有5H-4339號自小客車，於93年10月15日上午8
    時48分，停放在新竹市○○路○段190巷內劃設有紅色標線之
    禁止臨時停車路段之事實，為異議人所不否認，除有當場舉
    發本件違規行為之新竹市警察局交通隊警員陳冠樺所製作之
    報告1份及採證照片4幀附卷可證（見本院卷第6至7頁、第10
    頁、第16至17頁），並經警員陳冠樺於本院94年1月10日調
    查時到庭結證明確，堪認本件舉發當時異議人所有之5H-4
    339號自小客車確有停放於禁止臨時停車路段之情事。
  (二)惟經本院函詢新竹市政府交通局於新竹市○○路○段190巷內
    設置禁止臨時停車標線之日期，及繪設標線時異議人所有前
    開車號自小客車是否停放於施工現場等相關資料，經函覆謂
    ：該址曾劃設禁停紅線，因時間過久模糊，致本府於93年10
    月12日在該路段補繪紅線在案；又當日標線施工時，車號5H
    -4339 號自小客車即停放於現場，此有新竹市政府93年12月
    24日府交管字第0930162360號函、94年1 月14日府交管字第
    0940005053號函及所附新竹市政府交通工程與管理課標線施
    工日報表影本、施工現場停放車輛之照片1 幀在卷可稽（見
    本院卷第19頁、第31、33至34頁），另經本院傳喚證人即新
    竹市政府交通局承辦本件舉發路段標線漆繪之技士張仲佐及
    實際到場繪製之技工潘敏烽到庭具結作證，證人張仲佐證稱
    「（問：可否確認現場在還沒有補繪紅線前原來有紅線？）
    沒有辦法確認。（問：本件繪設紅線前或後，有無去現場看
    過？）都沒有」等語，及證人潘敏烽證稱：「（問：根據新
    竹市政府函覆新竹市○○路○段190巷原來就有繪製紅線，嗣
    於93年11月12日再補繪，你到場的時候現場有無停放本件5H
    -4339 號車子？）有這輛車，我們去繪製標線的話，如果有
    車子在現場我們就登記在工作簿上面並拍照，根據查閱我的
    工作簿確實當時有這輛車停放在現場。（問：車子既然停放
    在現場如何繪製紅色標線？）我們使用木製的長桿深入車輛
    的底部劃。（問：你到現場繪設紅線的時候，現場還有無存
    留原來紅線？）我印象中原來沒有紅線。（問：現場尚未繪
    設紅線前是否有拍照？）原則上會拍照，但是該路段很長，
    所以只有拍路口，異議人停放的位置是在該路段中間，所以
    並沒有拍到。」等語（見本院94年1 月27日訊問筆錄），經
    核與異議人上揭所辯情節相符，並據證人潘敏烽提出載有93
    年10月12日停放於標線施工現場車輛車號之工作簿影本1 份
    在卷可參（見本院卷第43頁），足見異議人聲明異議指稱其
    係於93年10月12日該巷內道路路面標線補繪工程施工之前，
    即已將其所有車號5H-4339 號自小客車停放於該巷內，且停
    車時該處並未繪製有禁止臨時停車之紅色標線等情，並非子
    虛，應堪採信。
五、綜上，本件異議人既早於新竹市○○路○段190巷內道路邊標
    線補繪工程施工之前，即已將其所有5H-4339 號自小客車停
    放於該巷內，且斯時道路邊並未繪製有禁止臨時停車之紅色
    標線，此外，又無任何積極事證足以證明異議人於其車遭拖
    吊舉發之前，即已知悉或受通知該巷內道路將實施繪設禁止
    臨時停車之紅色標線工程，自難認其主觀上有何違規停車之
    故意或過失，亦難認其在客觀上有何違規停車之行為，揆諸
    前開法條規定及判例意旨，自應為有利於異議人之認定。從
    而，原處分機關逕依道路交通管理處罰條例第56條第1項第1
    款，裁處異議人罰鍰900 元，尚有未洽，受處分人聲明異議
    意旨否認違規指摘原裁決不當，為有理由，應由本院予以撤
    銷改判，並另為不罰之諭知，以資適法。
據上論斷，應依道路交通案件處理辦法第20條前段，裁定如主文
。
中　　華　　民　　國　　94　　年　　6　　月　   1　 　日
                  交通法庭法  官  黃美盈
如不服本裁定，應於裁定送達後5日內向本院提出抗告狀。
以上正本證明與原本無異。
中　　華　　民　　國　　94　　年　　6 　　月　　2 　　日
                          書記官  吳尚文
